【裁判字號】    95,訴,77
【裁判日期】    950417
【裁判案由】    違反槍砲彈藥刀械管制條例
【裁判全文】
臺灣基隆地方法院刑事判決                95年度訴字第77號
公  訴  人    臺灣基隆地方法院檢察署檢察官
被      告    乙○○
選任辯護人    邱群傑律師
              張玉希律師
上列被告因違反槍砲彈藥刀械管制條例案件，經檢察官提起公訴
（九十四年度偵字第四八五五號），本院判決如下：
    主  文
乙○○未經許可，持有手槍，處有期徒刑伍年肆月，併科罰金新
台幣拾伍萬元；罰金如易服勞役，以佰元即新台幣玖佰元折算
壹日。
扣案手槍壹枝（槍枝管制編號0000000000號）及子彈柒顆均沒收
。
    事  實
一、乙○○明知可發射子彈具有殺傷力之制式手槍及具殺傷力之
    子彈分屬槍砲彈藥刀械管制條例第四條第一項第一款及第二
    款所列管之槍砲及彈藥，非經中央主管機關許可，不得持有
    ，仍於民國九十四年十一月廿九日前某日，自不詳之人及處
    所取得可發射子彈具有殺傷力，義大利BERETTA廠製92F
    COMPACT之9mm半自動手槍一枝（槍枝管制編號0000000000號
    ）及具有殺傷力之子彈十顆（鑑定時試射三顆後剩餘七顆）
    ，遂非法持有之。並於九十四年十一月廿九日晚間，將上開
    制式手槍及子彈放置於其黑色揹包內攜帶外出，嗣並將該黑
    色揹包交友人丙○○手中，至基隆市○○區○○路卅三號六
    樓「百樂門」KTV包廂內時，則囑丙○○交回黑色揹包，並
    取出槍彈裝填檢視，至同日晚間十時四十分許，因於包廂外
    遇有嫌隙之庚○○、甲○○、己○○及蘇偉璁等人，雙方口
    角後進而發生肢體衝突，乙○○欲自揹包內取出上開槍彈，
    然遭庚○○拉扯而掉落地面，甲○○見狀拾起，乙○○嗣遭
    庚○○、甲○○等人追打，經逃至樓下，復遭甲○○砍傷，
    而至仁三路與愛二路口不支倒地，警方據報趕赴現場，將乙○○送醫，甲○○並當場交出前拾獲之槍彈予警方處理。
二、案經基隆市警察局第一分局報請臺灣基隆地方法院檢察署檢
    察官偵查起訴。
    理  由
一、上揭事實，經訊被告乙○○固不否認有至百樂門 KTV消費，
    嗣並與庚○○等人發生鬥毆事件，及現場黑色揹包為其所有
    ，然矢口否認扣案槍、彈為其所有，並辯稱：槍彈係對方拿
    進包廂，當時包廂內僅餘其一人，其見有槍即逃跑，故將揹
    包遺落包廂內云云。
二、經查，本案經現場目睹証人即KTV包廂內服務小姐戊○○於
    本院証陳：是日被告乙○○與丙○○分坐伊與另位服務小姐
    「維妮」左右邊，席間聽被告問丙○○，槍呢？丙○○回稱
    背在身上，被告即叫丙○○坐至其旁邊，伊即與「維妮」與
    丙○○調換座位，並見丙○○將黑色霹靂包交予被告，被告
    打開後，渠二人即往後靠坐，伊先聽到類似裝子彈聲音，回
    頭看到槍在被告手上，被告並繼續操作，丙○○隔三、五分
    鐘後並告訴伊他們在弄槍一節（參見本院九十五年三月廿日
    審判筆錄第卅八頁），核與証人丙○○於警訊及偵查中証陳
    ：扣案黑色揹包為被告所有，及曾親眼目睹被告自其所有黑
    色揹包拿出槍枝並裝填子彈、上彈匣、拉滑套及旁邊小姐可
    能有看到等情相符（參見九十四偵四八五五卷廿一至廿三頁
    警訊筆錄及第九十二、三頁訊問筆錄）。並與扣案黑色揹包
    內除鑰匙、手機外，並有被告三軍總醫院附設基隆民眾診療
    服務處之藥袋足資佐証。
三、再查被告於九十四年十二月二日經本院收押禁見，而於同年
    月四日經台灣基隆看守所戒護就醫時，於醫院取院內囑咐單
    於背面空白頁書寫「媽，皮您們好：我現在的難關就在翼明
    （應係指杜「翊民」），你們透過關係去跟他家人說或等他
    身體好些叫一定要出庭為我作証，就叫他說因為他當時害怕
    ，還有人不清楚，所以才亂說話，根本沒看過我拿槍，「媽
    」「皮」你們可以找菜脯、柚子、展榮、拉西，想看看有誰
    跟翼明的家人有熟，找去談，媽我知道二姐夫跟翼明的阿叔
    （阿生）有熟，就麻煩水牛跟二姐夫一同去找阿生談，對還
    有柚子、展榮、菜脯他們跟阿生也有熟，請他們一同去，「
    皮」妳就用軟性攻式，常跟玉安、阿方去看翼明，給他洗腦
    ，「皮」妳應該知道我的意思，我能不能交保就靠大家。
    ＰＳ：如果翼明堅持不出面作証，妳找水牛，叫他幫我找一
    個通籍（應係「緝」之誤寫）的，叫水牛把他的全名、地址
    、外貌、身高、外號跟律師說，叫律師律（應係「接」之誤
    寫）見時告訴我，這個通籍人最好人在大陸，皮有任何事跟
    律師、水牛說，還有我媽，希望大家不會讓我失望。祝大家
    順心  國良」之請証人丙○○翻異証詞或找人頂替等內容之
    紙條，交予看守所戒護人員請託協助傳遞給其母親，經戒護
    人員虛予委蛇收受後，即將字條函送檢察官偵辦等情，有被
    告自承由其親自書寫之字條及基隆看守所九十五年一月十八
    日基所戒字第09508000 63B號函各一件在卷可稽。又前開字
    條，係被告親交看守所戒護人員以串証及覓人頂替，非偵查
    犯罪機關以何搜扣之強制力取得，被告辯護人主張該字條係
    非法取得，無証據能力云云，顯不足採。至被告嗣雖於本院
    辯稱，該字條非其親交看守所戒護人員，而係寫好後放在一
    旁，想說要給家人看云云，既與其當時正收押禁見，且於加
    護病房內戒護中，書寫該字條放置一旁，其家人如何取得？
    顯與事理有違，所辯顯不足採。況看守所已先以公文書正式
    函送檢察官處理，被告辯護人請求再傳戒護人員對質，已無
    必要。且被告交保後，証人丙○○嗣於本院即翻異前詞，籠
    統諉稱受傷精神狀況不佳、頭腦不清楚及害怕等，於包廂內
    未見何事，搪塞証詞，顯係迴護被告之詞，而不足採信，其
    於被告交保前，於偵查中所述與警局之敘述，均與証人戊○○一致，未受被告或其家人請託，較可信為真實。
四、又扣案槍、彈，經送內政部刑事警察局鑑驗結果，手槍一枝
    （槍枝管制編號0000000000號），認係義大利BERETT A廠製
    92F COMPACT型口徑9mm之半自動手槍，機械性能良好，可擊
    發同口徑制式子彈，認具殺傷力。另子彈十顆，經試射三顆
    ，認均係口徑9mm制式子彈，認均具殺傷力，此有該局槍彈
    鑑定書一件在卷可稽。是本案被告持有制式槍、彈之事証明
    確，犯行洵堪認定。
五、至辯護人為被告主張系爭手槍應送指紋鑑定有無被告指紋於
    其上及包廂內其餘服務小姐均未見被告拿槍，何以僅証人戊○○一人獨見，顯不合理等語。惟該扣案槍枝，業經多人觸
    碰，已受污染，再送指紋鑑定，應已無法採取適當指紋供鑑
    。而包廂內其餘服務小姐，既於較為複雜之場所從事服務工
    作，且被告又係該店常客，衡諸常情，多不願挺身自陷麻煩
    ，則為事理之常，故証稱未見，亦符常情，非得據以人數較
    多，即為僅一人挺身作証之証詞較為可採，均併此敘明。
六、核被告之行為，係犯槍砲彈藥刀械管制條例第七條第四項持
    有手槍及第十二條第四項持有子彈之罪。被告一行為同時持
    有手槍、子彈，而觸犯不同罪名，應依想像競合關係從重論
    以一持有手槍罪。爰審酌被告之品行、智識、持有槍、彈對
    社會治安之危害重大，及其犯後仍飾詞狡御等一切情狀，乃
    量處如主文所示之刑，併科罰金部分，並諭知易服勞役之折
    算標準，以示懲儆。
七、扣案制式手槍一枝（槍枝管制編號0000000000號）及子彈七
    顆（鑑定時試射三顆後剩餘七顆，原起訴誤繕試射四顆餘六
    顆，應予更正），均屬違禁物，不問屬於犯人與否，均應依
    法宣告沒收之。
八、據上論斷，應依刑事訴訟法第二百九十九條第一項前段，槍
    砲彈藥刀械管制條例第七條第四項、第十二條第四項，刑法
    第十一條前段、第五十五條、第四十二條第二項、第三十八
    條第一項第一款，罰金罰鍰提高標準條例第二條，現行法規
    所定貨幣單位折算新台幣條例第二條，判決如主文。
本案經檢察官丁○○到庭執行職務
中    華    民    國    95    年    4     月    17    日
                  刑事第五庭審判長法  官  陳志祥
                                  法  官  楊皓清
                                  法  官  陳玉雲
以上正本證明與原本無異。
對於本件判決如有不服，應於收受送達後10日內，向本院提出上
訴書狀，上訴於臺灣高等法院，並按他造當事人之人數附具繕本
。
中    華    民    國    95    年    4     月    17    日
                                  書記官  王毓嫻
槍砲彈藥刀械管制條例第7條第4項
未經許可，持有、寄藏或意圖販賣而陳列第 1 項所列槍砲、彈藥
者，處 5 年以上有期徒刑，併科新台幣 1 千萬元以下罰金。
槍砲彈藥刀械管制條例第12條第4項
未經許可，持有、寄藏或意圖販賣而陳列子彈者，處 5 年以下有
期徒刑，併科新台幣 300 萬元以下罰金。


司法院資訊處製作；財團法人民間司法改革基金會備份。
